臺灣高雄地方法院刑事判決　　　　　　　100年度訴字第348號
公　訴　人　臺灣高雄地方法院檢察署檢察官
被　　　告　吳瑞豐
指定辯護人　本院公設辯護人　陳信凱
上列被告因違反毒品危害防制條例等案件，經檢察官提起公訴（
99年度偵字第14144號、第17845 號），本院判決如下：
    主  文
吳瑞豐共同販賣第二級毒品，累犯，處有期徒刑年捌月；扣案
如附表一編號8 號、18號、20號所示物品，及未扣案00000
00000號、0000000000號行動電話（含SIM 卡）
，均沒收之；未扣案犀利士藥丸拾貳顆與姓名年籍不詳綽號「魷
魚」之成年男子連帶沒收之，如全部或一部不能沒收時，連帶追
徵其價額。又販賣第二級毒品，累犯，處有期徒刑年捌月；扣
案如附表一編號8 號、18號、20號所示物品，均沒收之。又持有
第一級毒品，累犯，處有期徒刑月；扣案如附表一編號1 號所
示物品，沒收銷燬之。又犯藥事法第八十三條第一項之轉讓禁藥
罪，累犯，處有期徒刑柒月。又施用第二級毒品，累犯，處有期
徒刑月；扣案如附表一編號2 號至6 號、10號、21號、22號所
示物品，均沒收銷燬之。應執行有期徒刑捌年；扣案如附表一編
號1 號至6 號、10號、21號、22號所示物品，均沒收銷燬之；扣
案如附表一編號8 號、18號、20號所示物品，及未扣案0000
000000號、0000000000號行動電話（含SIM 卡
），均沒收之；未扣案犀利士藥丸拾貳顆與姓名年籍不詳綽號「
魷魚」之成年男子連帶沒收之，如全部或一部不能沒收時，連帶
追徵其價額。
    事  實
一、吳瑞豐前因如附表二編號1 號至7 號所示案件，被判處如附
    表二編號1 號至7 號宣告刑欄所示之刑，其中編號1 號、2
    號之刑經法院定應執行刑有期徒刑7 月，編號3 號、4 號之
    刑經法院定應執行刑有期徒刑1 年，編號5 號至7 號之刑經
    法院定應執行刑有期徒刑10年，上開所定應執行之刑接續執
    行，於民國92年2 月24日縮短刑期假釋出監，假釋期間付保
    護管束，於97年6 月7 日假釋期滿，未經撤銷假釋之宣告而
    執行完畢。又其前因施用毒品案件，經法院裁定觀察勒戒、
    強制戒治，於98年2 月27日執行完畢。詎其明知海洛因、甲
    基安非他命屬毒品危害防制條例第2 條第1 款、第2 款所規
    定之第一級毒品、第二級毒品，未經許可不得持有、施用、
    轉讓或販賣，且甲基安非他命亦屬藥事法第22條第1 項第1
    款所規定之「禁藥」，依同法第83條規定，明知為禁藥者亦
    不得轉讓，仍於下列時間、地點，為下列不法行為：
  (一)與姓名年籍不詳綽號「魷魚」之成年男子，共同基於販賣第
    二級毒品甲基安非他命以營利之犯意聯絡，於99年3 月9 日
    下午5 時31許，由李坤霖先以門號0000000000號行動電話門
    號撥打吳瑞豐持有之0000000000號及0000000000號行動電話
    門號聯繫，雙方約在高雄市鳳山區金銀島汽車旅館216 號房
    內交易第二級毒品甲基安非他命，由李坤霖以12顆市價約2
    、3 千元之犀利士藥丸為代價，向吳瑞豐購買3 包第二級毒
    品甲基安非他命，隨後並於上開旅館房間內，由吳瑞豐囑「
    魷魚」將上開第二級毒品甲基安非他命交予李坤霖，並收取
    上開犀利士藥丸，轉交予吳瑞豐。
  (二)基於販賣第二級毒品甲基安非他命以營利之犯意，於99年4
    月7 日前之某日，在位於高雄市○○區○○街148 之2 號張
    維仁住處內，以新台幣（下同）12,000元之代價，販賣3錢
    重之甲基安非他命予張維仁，當場交付第二級毒品甲基安非
    他命予張維仁不知情之妻子，但未當場收取約定之價金，而
    嗣因吳瑞豐於同年4 月7 日凌晨5 時9 分47秒前不久，在高
    雄市○○路道明中學對面之7-11便利商店前遭綽號「義霖」
    之侯君武、吳明鴻持刀搶劫46,000元，張維仁應吳瑞豐所請
    邀人代尋找該行搶之人，吳瑞豐遂免除張維仁含上開購買第
    二級毒品甲基安非他命所欠債務，而未取得該部分價金。
  (三)基於持有第一級毒品海洛因之犯意，於99年4 月21日上午8
    時許前某時，在不詳賭場，與真實姓名不詳綽號「富哥」之
    成年男子約定購買第一級毒品海洛因，嗣由柯賢賓（另案判
    決）在同日8 時許，以電話聯繫方式，替「富哥」與吳瑞豐
    聯絡後，雙方約定以1 錢17,000元之代價交易第一級海洛因
    3 錢，故柯賢賓向「富哥」取得如附表一編號1 號所示之第
    一級毒品海洛因（與如附表一編號9 號所示之第一級毒品海
    洛因【未據起訴】，合計純質淨重9.46公克）後，便駕駛計
    程車到高雄市○○區○○路附近某加油站之對面與吳瑞豐會
    面，由吳瑞豐駕車搭載柯賢賓至高雄市○○區○○路20號7
    樓之8 之住處（下稱府北路住處）後，柯賢賓遂將上開第一
    級毒品海洛因交付吳瑞豐，而由吳瑞豐持有之。
  (四)基於轉讓禁藥及第二級毒品之犯意，於上開柯賢賓交付第一
    級毒品海洛因（即犯罪事實欄一之(三)）後之同日早上9 時許
    ，在系爭府北路住處，將數量不詳之禁藥即第二級毒品甲基
    安非他命放於玻璃球吸食器內，無償提供柯賢賓，以用火燒
    烤之方式當場施用。
  (五)基於施用第二級毒品甲基安非他命之犯意，於上開在府北路
    住處交付第二級毒品予柯賢賓施用（即犯罪事實欄一之(四)）
    之同時，以用火燒烤之方式，與柯賢賓一同施用第二級毒品
    甲基安非他命1 次。嗣因警已掌握吳瑞豐之販毒販行，便待
    柯賢賓離開該住處後，於同日上午9 時55分許，持搜索票搜
    索吳瑞豐府北路住處，扣得如附表一編號1 號至17號所示之
    物，又於同日上午10時55分許，持搜索票搜索其位於高雄市
    鼓山區○○○路931 號3 樓之3 住處（下稱九如四路住處）
    ，扣得如附表一編號18號所示之物，再於同日中午12時8 分
    許，持搜索票搜索其位於高雄市○○區○○路599 巷2 號6
    樓之住處（下稱文自路住處），扣得如附表一編號19號至24
    號所示之物，且其經採集尿液送驗後，呈甲基安非他命陽性
    反應，始悉上情。
四、案經高雄市政府警察局移請臺灣高雄地方法院檢察署檢察官
    偵查起訴。
    理  由
一、證據能力之判斷：
  (一)本件被告吳瑞豐及辯護人於本院行準備程序時，就起訴意旨
    所引用各項證據（含傳聞證據、非傳聞證據及符合法定傳聞
    法則例外之證據）均表示同意法院作為證據（詳99年度審訴
    字第2942號卷【下稱審查卷】第25頁反面），且於本院言詞
    辯論終結前，對於卷附具有傳聞證據性質之證據，均已知其
    情，而未聲明異議，本院認該等傳聞證據作成時之狀況，並
    無任何違法取證之不適當情形，以之作為證據使用均屬適當
    ，自得採為認定事實之證據。
  (二)有偵查犯罪職權之公務員，依通訊保障及監察法規定聲請核
    發通訊監察書所監聽之錄音內容，為實施刑事訴訟程序之公
    務員依法定程序取得之證據，又依該監聽錄音譯成文字，其
    所作成之譯文，乃監聽錄音內容之顯示，為學說上所稱之派
    生證據，倘當事人對於該譯文內容之同一性或真實性發生爭
    執或有所懷疑時，法院固應依刑事訴訟法第165 條之1 第2
    項規定勘驗該監聽之錄音踐行調查證據程序，使之忠實再現
    以確保內容之真實、同一；惟當事人如已承認該錄音譯文之
    內容屬實，或對於該譯文之內容並無爭執，而法院復已就該
    譯文依法踐行調查證據程序者，該通訊監察之譯文，自亦有
    證據能力，且與播放錄音有同等價值，此有最高法院97年度
    台上字第2023號判決意旨可資參照。而本件所引如附表四編
    號1 號、2 號所示0000000000號、0000000000號行動電話門
    號之監聽譯文，係經本院核發通訊監察書合法通訊監察，並
    依監察所得所製作，有通訊監察書1 份附卷可憑（詳高雄市
    政府警察局刑警大隊高市警刑大偵八字第0990011998號卷【
    下稱警(二)卷】第49至50頁），又監聽譯文之內容業經提示被
    告吳瑞豐，被告亦承認該監聽譯文內容為其與他人之電話聯
    絡內容（詳本院卷第124 頁），依前揭最高法院判決意旨所
    示，自應認本件之監聽譯文有證據能力。
二、事實之認定：
    訊據被告吳瑞豐對上開犯罪事實均坦承不諱，經查：
  (一)事實欄一之(一)販賣第二級毒品甲基安非他命部分：
  1.所承部分除交易數量外，核與證人李坤霖證稱略以：其撥打
    行動電話予被告，與之為如附表四編號1 號監聽譯文所示之
    電話聯繫，約定以市價約2 、3 千元即2 排12顆之犀利士藥
    丸，與被告換取3 包甲基安非他命，至金銀島汽車旅館房間
    內交易，將犀利士交付被告之友「魷魚」，並由「魷魚」交
    付甲基安非他命等語（詳99年度偵字第14144 號卷【下稱偵
    (一)卷】第106 至107 頁、第114 至115 頁、本院卷第120 至
    123 頁）大致相符，且有通訊監察書1 份、如附表四編號1
    號、2 號之監聽譯文2 份、被告駕車進入金銀島汽車旅館之
    攝影翻拍相片9 張、扣案如附表一編號8 號、18號、20號所
    示分別於府北路住處、九如四路住處、文自路住處查獲之電
    子磅秤3 台、查獲後所拍攝相片2 張附卷可稽（詳警(二)卷第
    49至50頁、偵(一)卷第28頁、第30至34頁、高雄市政府警察局
    刑警大隊高市警刑大偵八字第0990011997號卷【下稱警(一)卷
    】第13至25頁搜索扣押筆錄3 份、第29頁），上開所承自堪
    信為真實。
  2.證人李坤霖另證稱被查獲之3 包第二級毒品甲基安非他命，
    即係向被告所購買，而該3 包白色結晶物品確檢出第二級毒
    品甲基安非他命成分，檢驗前淨重合計3.507 公克（0.368
    ＋1.558 ＋1.581 ＝3.507 ），有扣押物品清單1 份、贓證
    物相片1 張、高雄市立凱旋醫院濫用藥物成品檢驗鑑定書1
    份附卷可按（詳偵(一)卷第133 至135 頁），被告雖辯稱僅交
    付第二級毒品甲基安非他命1 包，約半錢即1 公克或2 公克
    重（詳本院卷第143 頁），本院審酌證人李坤霖係於本件購
    買後同日被查獲，時間緊接於本件販賣，是該部分所證堪信
    為真實，被告上開所辯尚無可採，爰認定被告販賣予證人李
    坤霖3 包第二級毒品甲基安非他命。
  3.按販賣毒品罪，並不以販入後復行賣出為構成要件，祇須意
    圖營利而販入或售出，甚或「以毒抵債」、「以毒易物」，
    有一於此，其犯罪即屬完成；所謂「意圖」，即犯罪之目的
    ，原則上不以發生特定結果為必要，祇須有營利之意圖為已
    足，不以買賤賣貴而從中得利為必要，此有最高法院97年度
    台上字第2109號判決意旨可資參照。是被告自承上開販賣毒
    品取得犀利士藥丸之行為，尚難認與販賣毒品之要件不符，
    從而綜上所述，被告確有如事實欄一之(一)所示販賣第二級毒
    品甲基安非他命之犯行，應可認定。
  (二)事實欄一之(二)販賣第二級毒品甲基安非他命部分：
  1.被告所承之交易時間、地點、價金、因協助尋人免除債務部
    分，核與證人張維仁證稱略以：於99年4 月7 日前某日，在
    位於高雄市○○區○○街148 之2 號其住處內，向被告購買
    甲基安非他命12,000元，被告於同年4 月7 日凌晨5 時許，
    遭綽號「義霖」之侯君武等人搶劫，被送至醫院時，有打電
    話給伊，告知被搶之事，嗣後有幫被告找搶劫之人，被告有
    免除伊所欠之債務等語（詳偵(一)卷第103 至104 頁、本院卷
    第103 至119 頁）大致相符，且有上開扣案電子磅秤3 台、
    查獲後所拍攝相片2 張，及侯君武涉犯強盜案件之本院99年
    度訴字第1517號、100 年度訴字第250 號刑事判決書1 份附
    卷可稽（詳警(一)卷第13至25頁、第29頁、本院卷第80頁），
    所承堪信為真實，是依被告所承、證人張維仁所證及上開證
    據所示，被告確於上開時間、地點，販賣12,000元之第二級
    毒品甲基安非他命予證人張維仁，且因嗣後被搶，證人張維
    仁曾幫忙尋找搶劫之人，被告因而免除證人張維仁債務之事
    實，應可認定。
  2.證人張維仁雖另證稱略以：上開毒品被告係在伊住處，交付
    伊本人，販售之數量為半兩即5 錢，購買毒品之價金12,000
    元，業於上開被搶前1 天晚上給付予被告，伊於99年4 月21
    日在住處被查獲者，即係向被告所購施用後剩餘之毒品等語
    ，惟查：
  (1)在被告府北路住處所查獲如附表一編號2 號至6 號、10號所
    示6 包第二級毒品甲基安非他命，係白色晶體，檢出第二級
    毒品甲基安非他命成分，純度約87％，而在證人張維仁住處
    查獲之1 罐及1 包第二級毒品甲基安非他命，係淡黃色晶體
    ，除檢出第二級毒品甲基安非他命成分外，另檢出第四級毒
    品即毒品先驅原料「麻黃」成分，有內政部警政署刑事警
    察局鑑定書2 份附卷可稽（詳偵(一)卷第127 至128 頁），2
    者無論外觀顏色或內在之檢出成分，均有差異，是由該2 人
    被查獲之上開毒品檢驗結果，尚難證明證人張維仁上開被查
    獲毒品係向被告所購買。
  (2)證人張維仁於99年4 月21日檢察官偵查時，證稱該日被查獲
    之毒品，係約2 星期前，以12,000元向被告購買施用後所剩
    餘者，該次約購買半兩（詳偵(一)卷第103 頁反面），但於
    100 年6 月14日本院審理辯護人詰問時，證稱該次「好像購
    買1 兩」，辯護人再詰問以「是1 兩，還是半兩」時，證人
    張維仁證稱「忘記了」（詳本院卷第109 頁），同日審理時
    稍後，審判長詢以「被告那次拿給你的是多少重量的甲基安
    非他命」時，證人張維仁復證稱「半兩」，關於所購買第二
    級毒品甲基安非他命之數量，前後所證已有出入，雖難據此
    逕認故為不實之證述，但顯見其對本件購買毒品之數量並非
    記憶清晰，則就數量所證已難認為可採，況其自承購買當時
    第二級毒品甲基安非他命好像1 錢5 、6 千元（詳本院卷第
    115 頁），則尤無可能以上開所證述之12,000元價金，向被
    告購買第二級毒品甲基安非他命半兩即5 錢（以1 錢5,000
    元計，購買5 錢需25,000元），是尚難以證人張維仁所證認
    定本件販賣毒品之數量。而被告於被查獲當天檢察官訊問時
    ，即供稱本件係以12,000元之價金，販賣第二級毒品甲基安
    非他命「3 錢或4 錢」予證人張維仁（詳偵(一)卷第60頁），
    於99年4 月27日司法警察詢之略以「據張維仁所稱，他於2
    個星期前，在住處以12,000元向你購買甲基安非他命半兩，
    你作何解釋」時，被告雖供承有販賣第二級毒品甲基安非他
    命予證人張維仁之事實，但未說明販賣之數量（詳偵(一)卷第
    67頁），另於100 年6 月14日本院審理時，供稱係以12,000
    元之價錢販賣第二級毒品甲基安非他命予證人張維仁（詳本
    院卷第116 頁），本院審酌被告對販賣之數量前後所供較為
    一致，且如上所述，被告既已坦承此部分犯行，而毒品已交
    付證人張維仁，於本件犯罪並無需宣告沒收該部分毒品或追
    徵價額，被告對交易之毒品數量並無為虛偽陳述之必要，是
    爰依被告所供，認定本件被告係以12,000元之價格，販賣第
    二級毒品甲基安非他命3 錢予證人張維仁。
  (3)證人張維仁於99年4 月21日檢察官偵查時，雖證稱本件購買
    第二級毒品甲基安非他命之價金，係於被告被搶前之同日給
    付（於審判長訊問時已修正為「被告被搶前1 天晚上」詳偵
    (一)卷第103 頁反面、本院卷第117 頁），且於100 年6 月14
    日本院審理檢察官詰問時，亦先證稱被告被搶該日（如上所
    述，已修正為「被告被搶前1 天晚上」）有至伊住處收取上
    開價金，但檢察官接續詰問「你被警方搜到的那一批是多少
    錢（指證人張維仁99年4 月21日被查獲之第二級毒品甲基安
    非他命以多少錢向被告購買）」時，卻證稱「我忘記了，他
    後來沒有向我拿錢（指本件向被告購買毒品之價金），因為
    我替他找人，他就說這筆錢不向我拿了（指證人張維仁幫被
    告找尋搶劫者侯君武等人）」（詳本院卷第105 頁），且於
    辯護人詰問時，證稱除本件向被告購買毒品積欠12,000元外
    ，前亦因家用向被告借款，所欠之錢全部混在一起，伊在被
    告被搶前還錢時，並未特別說明係要還所借之錢或毒品之錢
    ，之所以返還該金額，係因被告說急需用錢，伊算一算可以
    還12,000元（詳本院卷第107 至111 頁），依上開證述情形
    ，證人張維仁於99年4 月7日被告被搶前，即使曾返還被告
    12,000元，但因當時無法全數返還全部債務，是返還之金額
    係考量當時能力所及，則返還之金額12,000元雖與本件被告
    販賣毒品予證人張維仁之價金相同，應屬巧合，非證人張維
    仁內心有特定先給付該部分價金之意，且依證人張維仁於辯
    護人詰問時之所證，在還錢當時之外觀形式上，證人亦未特
    定指明要給付本件購買毒品之價金，而證人張維仁及被告均
    稱因協尋搶犯，被告事後曾免除證人張維仁所積欠之27,000
    元債務（詳本院卷第115 頁、第116 頁），顯見還錢當時所
    欠債務非僅本件之毒品價金，則依罪疑惟輕之原則，應認證
    人張維仁於被告被搶前即使有返還被告12,000元（被告否認
    被搶前證人張維仁曾返還12,000元，詳本院卷第117 頁、第
    137 頁），該部分金錢亦與本件販賣毒品之價金無關，從而
    被告辯稱就此部分販賣第二級毒品之犯行並未取得價金，尚
    可採信。
  (4)被告既已自承此部分販賣第二級毒品之犯行，該次毒品係交
    予證人張維仁之妻，證人張維仁被查獲之第二級毒品甲基安
    非他命是否即被告本次所販售，均與被告將受之罪刑宣告無
    影響，是其並無飾詞狡辯之必要，則所陳將毒品交付證人張
    維仁之妻，證人張維仁被查獲之毒品非其所販售（詳本院卷
    第131 頁、第137 頁），尚難因與證人張維仁所證不符，而
    逕認不足採信。而證人張維仁所證述毒品係由其本人所收受
    ，查獲毒品係向被告購得部分（詳偵(一)卷第103 頁），因所
    證與被告上開所陳不符，且本院審酌證人張維仁所證有上開
    前後不一之情形，足見對本件販毒犯行之記憶已較為模糊，
    另如上所述，證人張維仁被查獲毒品之外觀顏色、內在之檢
    出成分，與在被告住處所查獲之同類毒品既有差異，是認上
    開所稱與所證差異部分，應以被告所稱為可信，則應認本件
    毒品應係交付證人張維仁之妻，且證人張維仁被查獲之第二
    級毒品甲基安非他命非向被告所購得。
  3.如上所述，販賣毒品罪所謂「意圖」，即犯罪之目的，原則
    上不以發生特定結果為必要，祇須有營利之意圖為已足，不
    以買賤賣貴而從中得利為必要（詳理由欄二(一)之3.）；又一
    般民眾普遍認知安非他命等麻醉藥品之非法交易，政府一向
    查禁森嚴，且重罰不寬貸，衡諸常情，倘非有利可圖，絕無
    平白甘冒被嚴查重罰高度風險之理，從而，舉凡其有償交易
    ，除足反證其確另基於某種非圖利本意之關係外，通常尚難
    因無法查悉其販入價額作為是否高價賣出之比較，諉無營利
    之意思，阻販賣犯行之追訴，此有最高法院87年度台上字
    第3164號可資參照。而本件被告雖稱販賣予證人張維仁之第
    二級毒品甲基安非他命，以1 兩（10錢）4 萬元買入，以原
    價販賣予證人張維仁3 錢12,000元（4 萬÷10×3 ＝12,000
    ，詳本院卷第116 頁），但販賣毒品罪之營利意圖，不以買
    賤賣貴而從中獲取價差得利為必要，是上開所稱即使真實，
    亦難逕認無營利之意圖，反之，被告係以4 萬元1 次買入1
    兩即10錢，以1 錢計之成本固為4,000 元，以此觀之，買入
    賣出間雖無價差而未得利，但被告如非1 次購買1 兩之較大
    數量，非必可以1 錢4,000 元之較低價格購入毒品，是自此
    層面觀之，被告販售予證人張維仁3 錢毒品之所為，整體而
    言仍有助降低購入成本，難謂未有得利，此外亦查無證據可
    資證明被告非有營利之意圖，是此部分被告承認有販賣第二
    級毒品甲基安非他命之犯行，並無不合。另被告就客觀上之
    販賣毒品行為均已坦承不諱，至所稱「以原價3 錢12,000元
    賣出」之供述，是否影響販賣毒品犯罪之成立，原屬法律適
    用上之判斷，非被告所應熟知，且其已表示無論該部分行為
    應成立販賣毒品罪或轉讓毒品罪，均願承認犯行（詳本院卷
    第147 頁），是本院認上開所稱，不影響被告對此部分犯罪
    之自白，併予敘明。
  4.綜上所述，被告確有如事實欄一之(二)所示販賣第二級毒品甲
    基安非他命之犯行，亦可認定。
  (三)事實欄一之(三)、(四)持有第一級毒品海洛因、轉讓禁藥即第二
    級毒品甲基安非他命部分：
    事實欄一之(三)、(四)所承部分，核與證人柯賢賓證稱略以：「
    明哥」託伊拿海洛因給被告，伊於99年4 月24日拿海洛因給
    被告時，被告將甲基安非他命直接倒在吸食器，供伊施用，
    未收取金錢等語（詳偵(一)卷第111 頁）大致相符，且有如附
    表一編號1 號所示海洛因扣案可稽（詳警(一)卷第13至17頁搜
    索扣押筆錄），該扣案物品含第一級毒品海洛因成分，純質
    淨重9.46公克，亦有法務部調查局濫用藥物實驗室鑑定書1
    份附卷可按（詳偵(一)卷第130 頁），而證人柯賢賓證述係綽
    號「明哥」者託其將第一級毒品海洛因轉交被告部分，與被
    告供稱向綽號「富哥」者購買毒品雖有差異，但販毒者欲隱
    匿行蹤，通常除以非真實姓名之綽號，與周遭之毒品人口接
    觸外，綽號亦非必僅單一，是被告所供販毒者與證人柯賢賓
    所證託轉毒品者之綽號雖有不同，非必表示非同一人，況販
    毒者亦有可能再委他人請證人柯賢賓轉交，而被告既自承此
    部分犯行，自無就販毒者綽號故為謊稱之必要，是犯罪事實
    欄一之(三)之犯行，應認被告係向綽號「富哥」之人購買第一
    級毒品海洛因。從而被告確有如事實欄一之(三)、(四)部分之犯
    行，亦可認定。
  (四)事實欄一之(五)施用第二級毒品甲基安非他命部分：
    所承核與其尿液呈第二級毒品甲基安非他命陽性反應之檢驗
    結果相符，有濫用藥物尿液檢體監管紀錄表、高雄市立凱旋
    醫院濫用藥物尿液檢驗報告各1 份附卷可稽（詳99年度偵字
    第17845 號卷【下稱偵(二)卷】第23至24頁），並有如附表一
    編號2 號至6 號、10號所示第二級毒品甲基安非他命6 包、
    編號21號、22號所示施用第二級毒品甲基安非他命之斜口吸
    管1 支、燒杯2 個扣案可據（詳警(一)卷第13至15頁搜索扣押
    筆錄、第18至21頁搜索扣押筆錄、偵(一)卷第128 頁內政部警
    政署刑事警察局鑑驗之鑑定書），自堪採信，則依被告所承
    及上開檢驗結果所示，被告確於99年5 月21日早上9 時許，
    有施用第二級毒品甲基安非他命之行為，應可認定。而被告
    前因施用毒品案件，經法院裁定觀察勒戒、強制戒治，於98
    年2 月27日執行完畢，有臺灣高等法院被告前案紀錄表附卷
    可按（詳本院卷第166 頁反面），是被告之上開施用毒品行
    為，屬觀察勒戒、強制戒治執行完畢釋放後5 年以內再犯，
    自應依法起訴並論罪科刑，從而被告確有如事實欄一之(五)所
    示之犯行，同可認定。
三、論罪科刑：
  (一)按海洛因、甲基安非他命、分屬毒品危害防制條例第2 條第
    2 項第1 款、第2 款所規定之第一級毒品、第二級毒品。又
    第二級毒品MDMA、MDA 、安非他命及甲基安非他命等成分均
    屬安非他命類藥品，業經行政院衛生署75年7 月11日以衛署
    藥字第597627號公告，為有效管理安非他命類藥品與其衍生
    物之冊類及其製劑，重申公告禁止使用，而均屬藥事法第22
    條第1 項第1 款所規定之「禁藥」（即藥事法第22條第1 款
    所稱之『經中央衛生主管機關明令公告禁止製造、調劑、輸
    入、輸出、販賣或陳列之毒害藥品』）；嗣雖又經同署公告
    列為化學合成類麻醉藥品管理，仍不失其為禁藥之性質（最
    高法院82年台上字第2259號判決參照）；而明知為禁藥而轉
    讓者，藥事法第83條亦定有處罰明文，是行為人明知為禁藥
    即「甲基安非他命」而轉讓予他人者，除成立毒品危害防制
    條例第8 條第2 項之「轉讓第2 級毒品罪」外，亦構成藥事
    法第83條第1 項之「轉讓禁藥罪」，此係屬同一犯罪行為而
    同時有2 種法律可資處罰之「法條（規）競合」情形，應依
    「重法優於輕法」、「後法優於前法」等法理，擇一處斷，
    而毒品危害防制條例第8 條第2 項轉讓第2 級毒品罪之法定
    本刑為『6 月以上5 年以下有期徒刑，得併科70萬元以下罰
    金』，93年4 月21日修正後藥事法第83條第1 項轉讓禁藥罪
    之法定本刑為『7 年以下有期徒刑，得併科500 萬元以下罰
    金』，故除轉讓之第2 級毒品安非他命達淨重10公克以上，
    或轉讓與未成年人，而有應依毒品危害防制條例第8 條第6
    項及第9 條之規定加重其刑至二分之一之情形者外，修正後
    藥事法第83條第1 項之罪之法定本刑，顯較毒品危害防制條
    例第8 條第2 項之罪之法定本刑為重，依前述「重法優於輕
    法」之法理，自應優先適用藥事法第83條第1 項之規定處斷
    （最高法院94年台上字第7021號、96年度台上字第3582號、
    97年台非字第397 號判決參照）。而本件被告提供柯賢賓之
    甲基安非他命，僅為1 次施用之量，且無證據可資證明提供
    之具體數量，基於罪疑惟輕原則，自應認未超過毒品危害防
    制條例第8 條第6 項規定所訂定之標準。
  (二)核被告如事實欄一之(一)、(二)所示之所為，均係犯毒品危害防
    制條例第4 條第2 項之販賣第二級毒品罪，如事實欄一之(三)
    所示之所為，係犯同條例第11條第1 項之持有第一級毒品罪
    ，如事實欄一之(四)所示之所為，係犯藥事法第83條第1 項之
    轉讓禁藥罪，如事實欄一之(五)所示之所為，係犯同條例第10
    條第2 項之施用第二級毒品罪。其如事實欄一之(一)、(二)、(五)
    所示持有第二級毒品之低度行為，為販賣、施用之高度行為
    所吸收，不另論罪。其如事實欄一之(四)所示轉讓甲基安非他
    命前之持有行為與之後的轉讓行為，為實質上一罪之階段行
    為，高度之轉讓行為已依藥事法加以處罰，依法律適用完整
    性之法理，其低度之持有行為不能再行割裂適用毒品危害防
    制條例加以處罰（最高法院82年度台上字第4076號判決要旨
    參照）。其就如事實欄一之(一)所示之販賣第二級毒品犯行，
    與綽號「魷魚」者間，有犯意聯絡及行為分擔，應成立共同
    正犯。其所犯如事實欄一之(一)、(二)、(三)、(四)、(五)所示犯行間
    ，犯意各別，行為互殊，應予分論併罰。又受有期徒刑之執
    行完畢，或受無期徒刑或有期徒刑一部之執行而赦免後，5
    年以內再犯有期徒刑以上之罪者，方為累犯，此觀刑法第47
    條規定甚明；裁判確定前犯數罪者，併合處罰之；數罪併罰
    ，宣告多數有期徒刑者，於各刑中之最長期以上，各刑合併
    之刑期以下，定其刑期，刑法第50條、第51條第5 款定有明
    文；故刑法第47條所謂之「受有期徒刑之執行完畢」，於數
    罪併罰案件，係指所定之執行刑，執行完畢而言，如於定執
    行刑之前，因有一部分犯罪先確定，形式上予以執行，仍應
    依前揭規定定其應執行之刑，俟檢察官指揮執行「應執行刑
    」時，再就形式上已執行部分予以折抵，不能謂先確定之罪
    已執行完畢，此有最高法院86年度台非字第264 號、86年度
    台上字第6777號、87年度台上字第40 99 號判決意旨可資參
    照；本件被告因如附表三編號1 號至4號 所示之4 罪，經法
    院定應執行刑有期徒刑12年，目前於法務部矯正署高雄監獄
    執行中，此有臺灣高等法院被告前案紀錄表附卷可稽（詳本
    院卷第162 頁反面），其中編號1 號之罪雖因先確定，形式
    上先予執行（詳本院卷第162 頁），但在上開有期徒刑12年
    之應執行刑執行完畢前，尚難認該罪已執行完畢，合先敘明
    ，而被告前有如事實欄一所示被判刑、定應執行刑、接續執
    行完畢之情，有上開臺灣高等法院被告前案紀錄表附卷可稽
    （詳本院卷第156 至167 頁），5 年以內故意再犯上開有期
    徒刑以上之罪，為累犯，除如事實欄一之(一)、(二)犯販賣第二
    級毒品罪之法定最高刑無期徒刑部分，依刑法第65條第1 項
    規定不得加重外，均應依法加重其刑。被告就如犯罪事實欄
    一之(一)、(二)所示之販賣第二級毒品犯行，於偵查及審判中均
    自白犯罪，有筆錄附卷可稽（詳偵(一)卷第60頁、第67頁、第
    69頁、第87至88頁、第98頁、審查卷第75頁、本院卷第30頁
    、第43頁、第137 至138 頁、第143 頁），依毒品危害防制
    條例第17條第2 項規定，均應減輕其刑，並先加後減之。另
    如事實欄一之(四)轉讓禁藥即第二級毒品甲基安非他命部分，
    被告雖亦於偵查及審判中均自白犯罪，但如上所述，該部分
    既應優先適用藥事法第83條第1 項之轉讓禁藥罪之規定，自
    不得割裂法規之適用，而無毒品危害防制條例第17條第2 項
    減輕其刑規定之適用。爰審酌被告明知第二級毒品甲基安非
    他命（亦屬禁藥）危害人體健康甚鉅，不僅造成吸毒者身體
    之自我傷害，且對他人及社會亦具相當程度不良影響，足使
    社會因吸毒人口增加，而減損勞動生產力，提高社會成本，
    對於社會危害甚鉅，竟仍販賣、轉讓甲基安非他命予他人，
    惡性非輕，另持有一定數量之海洛因，對本身及社會亦造成
    一定程度危害，施用甲基安非他命則屬自我戕害行為，對他
    人影響較為輕微，所為均屬不該，前犯罪紀錄甚多，素行不
    佳，但坦承犯罪，犯後態度尚佳等一切情狀，分別量處如主
    文所示之刑，並定應執行之刑，以資警懲。
  (三)按毒品危害防制條例第19條第1 項關於沒收之規定，係採義
    務沒收主義，犯同條例第4 條之罪者，其供犯罪所用、因犯
    罪所得之財物，且屬犯人所有者，即應依該規定沒收，法院
    無審酌之餘地，如全部或一部不能沒收時，追徵其價額或以
    其財產抵償之，該條例第19條第1 項規定甚明，如所得財物
    為金錢而無法沒收時，應以其財產抵償之，亦有最高法院95
    年度台上字第305 號判決意旨可供參酌。而扣案如附表一所
    示之物品均為被告所有，業據其供述在卷（詳警(一)卷第2 至
    4 頁），經查：
  1.編號1 號、9 號所示物品，均含第一級毒品海洛因成分，合
    計淨重11.47 公克（驗餘淨重11.38 公克，空包裝總重0.69
    公克）純度82.50 ％，純質淨重9.46公克，有法務部調查局
    濫用藥物實驗室鑑定書1 份附卷可按（詳偵(一)卷第130 頁）
    ，編號1 號所示物品為如事實欄一之(三)犯罪所查獲之第一級
    毒品，應依毒品危害防制條例第18條前段規定，於該犯罪項
    下宣告沒收銷燬之，另編號9 號物品與本件犯罪無關（此部
    分未據起訴，且依被告所供，係前施用後所剩，顯與本件購
    入持有之如附表一編號1 號所示第一級毒品海洛因無關，難
    認與本件起訴持有之第一級毒品海洛因係以同一行為而同時
    持有，亦不因與之有想像競合犯之裁判上一罪關係，而為起
    訴效力所及），自無庸於本件犯罪宣告沒收銷燬之，再者，
    編號1 號所示鑑驗耗損之毒品部分，因已滅失，毋庸再予宣
    告沒收銷燬之，包裝袋因直接包覆該毒品，其上顯留有該毒
    品之殘渣，衡情自難與之析離，當應整體視之為毒品，併予
    宣告沒收銷燬之，附此敘明。
  2.編號2 號至6 號、10號所示物品驗前總毛重13.78 公克，驗
    後總毛重13.67 公克（13.78 －0.11＝13.67 ），檢出第二
    級毒品甲基安非他命成分，純度約87％，驗前總純質淨重約
    10.80 公克，有內政部警政署刑事警察局鑑定書1 份附卷可
    稽（詳偵(一)卷第128 頁），而依被告所供，該毒品係供其本
    身施用（詳本院卷第128 頁），審酌被告既已自承販賣及施
    用第二級毒品罪之犯行，扣案第二級毒品甲基安非他命無論
    係供販賣或其本身施用，依規定均應沒收銷燬之，是並無故
    為不實供述之必要，所供上堪信為真實，則該部分毒品均應
    於如事實欄一(四)犯罪項下，宣告沒收銷燬之，且如上所述，
    鑑驗耗損之毒品毋庸宣告沒收銷燬之，包裝袋視同毒品，併
    宣告沒收銷燬之。
  3.如附表一編號21號、22號所示斜口吸管1 支、施用第二級毒
    品甲基安非他命之燒杯2 個，均係專供被告施用施用第二級
    毒品甲基安非他命之器具，業據其供承在卷（詳本院卷第
    129 頁），應依毒品危害防制條例第18條前段規定，均於如
    事實欄一之(五)犯罪項下，宣告沒收銷燬之。
  4.編號8 號、18號、20號所示電子磅秤3 台，依毒品界之一般
    經驗法則，堪認係被告購入毒品檢視數量是否足夠，及販賣
    毒品前確定分裝分量，所使用之量秤工具，被告雖辯稱販賣
    時係直接倒，未使用電子秤量秤，但所辯與上開經驗法則不
    符，難認為真實，且其自承電子秤確係分毒品所用（詳本院
    卷第128 頁），足見確屬供如事實欄一之(一)、(二)所示販賣第
    二級毒品甲基安非他命犯罪所使用之工具，應依毒品危害防
    制條例第19條第1 項規定，於上開犯罪項下，均宣告沒收之
    。
  5.被告於如附表四編號1 號、2 號所示監聽譯文所使用之0000
    000000號、0000000000號行動電話，前者係被告向他人所購
    買，後者係以其本人名義所申辦，目前該2 行動電話均在監
    獄保管中，業據其供述在卷（詳本院卷第132 頁），該2 支
    行動電話（含SIM 卡）既為被告聯繫如事實欄一之(一)販賣第
    二級毒品犯罪所使用之工具，亦應依毒品危害防制條例第19
    條第1 項規定，於上開犯罪項下，均宣告沒收之。
  6.如附表一編號7 號、11號至17號、19號、所示FM2 、槍彈、
    現金、裝放槍彈之手提袋、行動電話，無證據可資證明與本
    件犯罪有所關連，均無庸宣告沒收。另如附表一編號23號、
    24號所示之中型夾鏈袋1 包、小型夾鏈袋2 包，被告辯稱係
    其女友裝放電子零件或小配件所用（詳本院卷第129 頁），
    本院審酌該小型夾鏈袋雖為販毒者所常用之器具，但常人在
    日常生活中亦經常使用，且除查獲該2 包小型夾鏈袋外，另
    查獲中型夾鏈袋1 包，而該中型夾鏈袋體積、容量較大，以
    之作為盛裝毒品之工具顯屬過大，易於敗露行蹤，顯難認係
    供販毒所用，且查無證據可資證明上開夾鏈袋係供被告販毒
    所用，基於罪疑惟輕之原則，亦應認與本件犯罪無關，亦無
    庸宣告沒收，公訴意旨認上開行動電話、夾鏈袋應沒收之，
    尚有誤解。
  7.被告如事實欄一之(一)所示販賣第二級毒品之犯行，約定販賣
    之對價為犀利士藥丸12顆，且被告已收受，依上開最高法院
    判決意旨、毒品危害防制條例第18條前段規定，及共同正犯
    責任共同之原則，於上開犯罪項下，宣告與「魷魚」連帶沒
    收之，如全部或一部不能沒收時，連帶對被告及「魷魚」追
    徵其價額。至被告如事實欄一之(二)所示販賣第二級毒品之犯
    行，價金既尚未取得，自無庸宣告沒收之，併此敘明。
據上論斷，應依刑事訴訟法第299 條第1 項前段，毒品危害防制
條例第4 條第2 項、第10條第2 項、第11條第1 項、第17條第2
項、第18條第1 項前段、第19條第1 項，藥事法第83條第1 項，
刑法第11條、第28條、第47條第1 項、第51條第5 款、第9 款，
判決如主文。
本案經檢察官魏豪勇到庭執行職務。
中    華    民    國   100    年    6     月    28    日
                刑事第六庭審判長法  官  李璧君
                                法  官  曾鈴    
                                法  官  鄭峻明
以上正本證明與原本無異。
如不服本判決應於收受判決後10日內向本院提出上訴書狀，並應
敘述具體理由。其未敘述上訴理由者，應於上訴期間屆滿後20日
內向本院補提理由書(均須按他造當事人之人數附繕本)「切勿逕
送上級法院」。
中    華    民    國  100     年    6     月    28    日
                                書記官  吳韻芳

附錄論罪科刑法條：
毒品危害防制條例第4條第2項
製造、運輸、販賣第二級毒品者，處無期徒刑或7 年以上有期徒
刑，得併科新台幣1 千萬元以下罰金。
毒品危害防制條例第10條第2項
施用第二級毒品者，處3 年以下有期徒刑。
毒品危害防制條例第11條第1項
持有第一級毒品者，處3 年以下有期徒刑、拘役或新台幣5 萬元
以下罰金。
藥事法第83條第1項
明知為偽藥或禁藥，而販賣、供應、調劑、運送、寄藏、牙保、
轉讓或意圖販賣而陳列者，處7 年以下有期徒刑，得併科新台幣
5 百萬元以下罰金。

附表一：
┌──┬──────────────────────────┐
│編號│扣押物品                                            │
├──┼──────────────────────────┤
│1   │第一級毒品海洛因1包（原標示毛重11.5公克）           │
├──┼──────────────────────────┤
│2   │第二級毒品甲基安非他命1包（原標示毛重1.1公克）      │
├──┼──────────────────────────┤
│3   │第二級毒品甲基安非他命1包（原標示毛重2.0公克）      │
├──┼──────────────────────────┤
│4   │第二級毒品甲基安非他命1包（原標示毛重3.9公克）      │
├──┼──────────────────────────┤
│5   │第二級毒品甲基安非他命1包（原標示毛重1.9公克）      │
├──┼──────────────────────────┤
│6   │第二級毒品甲基安非他命1包（原標示毛重4.0公克）      │
├──┼──────────────────────────┤
│7   │磨成粉狀之FM2 6支（原標示毛重3.1公克）              │
├──┼──────────────────────────┤
│8   │US-100電子磅秤1 台                                  │
├──┼──────────────────────────┤
│9   │第一級毒品海洛因1包（原標示毛重0.35公克）           │
├──┼──────────────────────────┤
│10  │第二級毒品甲基安非他命1 包（原標示毛重0.3公克）     │
├──┼──────────────────────────┤
│11  │制式90手槍1 支（含彈匣2 個【槍號已磨損，無法辨識】）│
├──┼──────────────────────────┤
│12  │制式90手槍子彈15顆                                  │
├──┼──────────────────────────┤
│13  │現金21,600元                                        │
├──┼──────────────────────────┤
│14  │裝制式90手槍與子彈之手提袋1 只                      │
├──┼──────────────────────────┤
│15  │黑色行動電話1 支（序號：000000000000000 、0000000000│
│    │74863 ，含0000000000號SIM 卡）                      │
├──┼──────────────────────────┤
│16  │行動電話1 支（序號：000000000000000、00000000000000 │
│    │，含0000000000號SIM 卡）                            │
├──┼──────────────────────────┤
│17  │ANYCALL 牌黑色行動電話1 支（序號：000000000000000， │
│    │含0000000000號SIM 卡）                              │
├──┼──────────────────────────┤
│18  │電子磅秤1 台                                        │
├──┼──────────────────────────┤
│19  │FM27顆                                              │
├──┼──────────────────────────┤
│20  │電子磅秤1 台                                        │
├──┼──────────────────────────┤
│21  │斜口吸管1 支                                        │
├──┼──────────────────────────┤
│22  │施用第二級毒品甲基安非他命之燒杯2 個                │
├──┼──────────────────────────┤
│23  │中型夾鏈袋1 包                                      │
├──┼──────────────────────────┤
│24  │小型夾鏈袋2 包                                      │
├──┴──────────────────────────┤
│編號1 號、9 號所示第一級毒品海洛因2 包，合計淨重11.47 公克│
│（驗餘淨重11.38 公克，空包裝總重0.69公克），純度82.50 ％，│
│純質淨重9.46公克。編號2 號至6 號、10號所示第二級毒品甲基安│
│非他命6 包，驗前總毛重13.78 公克，驗後總毛重13.67 公克，純│
│度約87％，驗前總純質淨重約10.80 公克。                    │
└─────────────────────────────┘

附表二：
┌──┬──────┬────────┬───────────┐
│編號│案由        │宣告刑          │確定判決              │
├──┼──────┼────────┼───────────┤
│1   │違反麻醉藥品│有期徒刑6 月    │臺灣高等法院高雄分院85│
│    │管理條例    │                │年度上訴字第1680號判決│
├──┼──────┼────────┼───────────┤
│2   │違反麻醉藥品│有期徒刑3 月    │臺灣高等法院高雄分院85│
│    │管理條例    │                │年度上訴字第1680號判決│
├──┼──────┼────────┼───────────┤
│3   │妨害自由    │有期徒刑8 月    │臺灣高等法院高雄分院87│
│    │            │                │年度上訴字第221 號判決│
├──┼──────┼────────┼───────────┤
│4   │違反麻醉藥品│有期徒刑7 月    │臺灣高等法院高雄分院86│
│    │管理條例    │                │年度上易字第1957號判決│
├──┼──────┼────────┼───────────┤
│5   │違反麻醉藥品│有期徒刑6 月    │臺灣高雄地方法院88年度│
│    │管理條例    │                │易字第8573號判決      │
├──┼──────┼────────┼───────────┤
│6   │違反麻醉藥品│有期徒刑5 年3 月│臺灣高等法院高雄分院86│
│    │管理條例    │                │年度上訴字第112 號判決│
├──┼──────┼────────┼───────────┤
│7   │違反麻醉藥品│有期徒刑5 年2 月│臺灣高雄地方法院86年度│
│    │管理條例    │                │訴字第183 號判決      │
└──┴──────┴────────┴───────────┘

附表三：
┌──┬──────┬────────┬───────────┐
│編號│案由        │宣告刑          │確定判決              │
├──┼──────┼────────┼───────────┤
│1   │違反毒品危害│有期徒刑3 月    │臺灣高雄地方法院98年度│
│    │防制條例    │                │審簡字第5670號判決    │
├──┼──────┼────────┼───────────┤
│2   │違反槍砲彈藥│有期徒刑5 年2 月│臺灣高雄地方法院98年度│
│    │刀械管制條例│                │訴字第1608號判決      │
├──┼──────┼────────┼───────────┤
│3   │違反毒品危害│有期徒刑7 年2 月│臺灣高雄地方法院98年度│
│    │防制條例    │                │訴字第1608號判決      │
├──┼──────┼────────┼───────────┤
│4   │違反毒品危害│有期徒刑7 年2 月│臺灣高雄地方法院98年度│
│    │防制條例    │                │訴字第1608號判決      │
└──┴──────┴────────┴───────────┘
附表四：
┌──┬─────┬───────────────────┬────────────┐
│編號│聯繫時間  │聯繫內容                              │備註                    │
│    ├─────┤                                      │                        │
      │聯繫方式  │                                      │                        │
├──┼─────┼───────────────────┼────────────┤
│1   │99年3 月9 │李坤霖：我要拿六千六給你              │被告吳瑞豐供承係其與李坤│
│    │日下午5 時│吳瑞豐：我不要拿可以嗎                │霖之電話聯繫內容，李坤霖│
│    │7 分7 秒許│李坤霖：求求你                        │要以犀利士換6,600 元之甲│
│    ├─────┤吳瑞豐：我想換個什麼四哩，可以換四顆什│基安非他命，最終約定由李│
│    │0000000000│        麼嗎？                        │坤霖以2 排犀力士換甲基安│
│    │撥入091689│李坤霖：好要換嗎？那你在哪裡？        │非他命，證人李坤霖亦證稱│
│    │6951      │吳瑞豐：讓你換兩百啦                  │係其與被告之電話聯繫，是│
│    │          │李坤霖：你在哪裡啊？                  │聯絡以犀利士換甲基安非他│
│    │          │吳瑞豐：你找好之後到鳳新高中找我      │命（詳本院卷第121 頁、第│
│    │          │李坤霖：好，那我現在就去搞了喔        │124 至125 頁）          │
├──┼─────┼───────────────────┼────────────┤
│2   │99年3 月9 │李坤霖：我到了，是不是要到入口去等你阿│被告吳瑞豐供承係其與李坤│
│    │日下午5 時│吳瑞豐：你是不是在大門口啦            │霖之電話聯繫內容，李坤霖│
│    │31分54秒許│李坤霖：對阿，我現在在大門口阿        │與其相約在金銀島汽車旅館│
│    ├─────┤吳瑞豐：你騎腳踏車還是開車？          │房間內交易甲基安非他命，│
│    │0000000000│李坤霖：開車                          │證人李坤霖亦證稱係其與被│
│    │撥入093019│吳瑞豐：你屁股向著大門口，右邊是不是有│告間，聯繫交易甲基安非他│
│    │4282      │        個金字頭                      │命地點之電話交談內容（詳│
│    │          │李坤霖：屁股向著大門口，右邊是不是有個│本院卷第143 頁、第121 頁│
│    │          │        金字頭？什麼啦                │）                      │
│    │          │吳瑞豐：三角窗有間咖啡店，有沒有看到，│                        │
│    │          │        金字頭島字尾                  │                        │
│    │          │李坤霖：我知道我就是猜那裡            │                        │
│    │          │吳瑞豐：612 的相反，幾號你知道喔      │                        │
│    │          │李坤霖：我知道阿                      │                        │
│    │          │吳瑞豐：你車放外面走進來，我這裡十幾個│                        │
│    │          │        人                            │                        │
└──┴─────┴───────────────────┴────────────┘